SED, Institut für Marxismus-Leninismus beim ZK
Stiftung Archiv der Parteien und Massenorganisationen der DDR im Bundesarchiv
- Schriftenverzeichnis
  - Publikationen
    - 1986
      - Bibliographische Beiträge zur Geschichte der Arbeiterbewegung, 1986; / Institut für Marxismus-Leninismus beim ZK der SED, Bibliothek. - Berlin.
        - Bibliographische Beiträge zur Geschichte der Arbeiterbewegung, 1988; 88 A 1163; 4. Hiemer, Karin: Die Novemberrevolution in Deutschland und die Gründung der KPD: Bibliographie / Karin Hiemer. - Berlin: IML beim ZK der SED, 1988. - 115 S.: Ill.
          Hiemer, Karin
        - Bibliographische Beiträge zur Geschichte der Arbeiterbewegung, 1988; 88 A 2688; 5. Kögler, Helga: Karl Liebknecht - Rosa Luxemburg: Veröffentlichungen von und über Karl Liebknecht und Rosa Luxemburg in der DDR; Bibliographie / zsgest. von Helga Kögler. Eingeleitet von Gabriele Schumacher. Institut für Marxismus-Leninismus beim ZK der SED, Bibliothek. - Berlin, 1988. - 145 S.: Ill.
        - Bibliographische Beiträge zur Geschichte der Arbeiterbewegung, 1989; 90 A 51; 6. Gast, Irina: Der Kongreß-Verlag 1948 - 1962: Bibliographie / erarb. und eingel. von Irina Gast. - Berlin, 1989. - 99 S.: Ill.
        - Bibliographische Beiträge zur Geschichte der Arbeiterbewegung, 1989; 90 A 50; 7. Menger, Anne: August Bebel: Veröffentlichungen von und über August Bebel in der DDR; Bibliographie / erarb. u. eingel. von Anne Menger. - Berlin, 1989. - 92 S.: Ill.
        - Bibliographische Beiträge zur Geschichte der Arbeiterbewegung, 1990; 90 A 2321; 8. Kießhauer, Inge: Emil Ottocar Weller - Bibliograph, Publizist und Verleger: Bibliographie / erarb. und eingel. von Inge Kießhauer. - Berlin: Inst. für Geschichte der Arbeiterbewegung, 1990. - 216 S.
          Kießhauer, Inge
          Weller, Emil Ottocar
        - Bibliographische Beiträge zur Geschichte der Arbeiterbewegung, 1991; 92 A 526; 9. Sommer, Heinz: Literatur der Roten Hilfe in Deutschland: Bibliographie / Heinz Sommer. - Berlin: Inst. für Geschichte der Arbeiterbewegung, 1991. - 124 S.: Ill.
        - Bibliographische Beiträge zur Geschichte der Arbeiterbewegung, 1992; 92 A 1424; 10. Schick, Günter: Bibliographie deutschsprachiger Veröffentlichungen der "Verlagsgenossenschaft ausländischer Arbeiter in der UdSSR" Moskau, Leningrad / bearb. von Günter Schick. - Berlin: Inst. für Geschichte der Arbeiterbewegung, 1992. - 94 S.
          Leningrad
          Schick, Günter
          Verlagsgenossenschaft ausländischer Arbeiter in der UdSSR
      - Geschichte der internationalen Arbeiterbewegung in Daten, 1986; 86 B 235; / [Autoren- und Red.-Kollegium: Host Schumacher (Leiter) ... Institut für Marxismus-Leninismus beim ZK der SED. - Berlin: Dietz, 1986. - 868 S. - ISBN 3-320-00635-5
        Schumacher, Host
      - Kommunistische Partei Deutschlands, Deutschland, Deutsches Reich:, Tarnschriften der KPD aus dem antifaschistischen Widerstandskampf / eingel. und zsgest. von Gerhard Nitzsche ... Institut für Marxismus-Leninismus beim ZK der SED. - Nachdr. der Orig.-Ausg. von 1935/36. - Berlin: Dietz, 1986. 12 Einzelhefte in einer Kassette
        - Kommunistische Partei Deutschlands, Deutschland, Deutsches Reich:, 1986; 86 A 1375; H. 1. Marx, Karl: Manifest der Kommunistischen Partei / Karl Marx; Friedrich Engels. - Nachdr. der Orig.-Ausg. von 1935. - Berlin: Dietz, 1986. - 55 S. - Tarntitel: Das Diktat von Versailles und seine Auswirkungen / Hermann Gackenholz
          Versailles
          Gackenholz, Hermann
          Manifest der Kommunistischen Partei
        - Kommunistische Partei Deutschlands, Deutschland, Deutsches Reich:, 1986; 86 A 1375; H. 2. Marx, Karl: Kritik des Gothaer Programms / Karl Marx. - Nachdr. der Orig.-Ausg. von 1935. - Berlin: Dietz, 1986. - 124 S. Tarntitel: Das Spiel vom deutschen Bettelmann / Ernst Wiechert
          Wiechert, Ernst
          Gothaer Programm
        - Kommunistische Partei Deutschlands, Deutschland, Deutsches Reich:, 1986; 86 A 1375; H. 3. Lenin, Vladimir I.: Über den Staat / W. I. Lenin. - Nachdr. der Orig.-Ausg. von 1935. - Berlin: Dietz, 1986. - 28 S. Tarntitel: 50 Eintopfgerichte / Alice Rössingh. - Aus dem Russ.
          Lenin, Vladimir I.
          Rössingh, Alice
        - Kommunistische Partei Deutschlands, Deutschland, Deutsches Reich:, 1986; 86 A 1375; H. 4. Lenin, Vladimir I.: Der "linke Radikalismus", die Kinderkrankheit im Kommunismus / W. I. Lenin. - Nachdr. der Orig.-Ausg. von 1936. - Berlin: Dietz, 1986. - 120 S. Tarntitel: Sportgymnastik / G. von Donop. - Aus dem Russ.
          Donop, G. von
        - Kommunistische Partei Deutschlands, Deutschland, Deutsches Reich:, 1986; 86 A 1375; H. 5. Pieck, Wilhelm: Über die Tätigkeit des Exekutivkomitees der Kommunistischen Internationale: Schlußwort zum Bericht an den VII. Kongreß der Kommunistischen Internationale / Wilhelm Pieck. - Nachdr. der Orig.-Ausg. von 1936. - Berlin: Dietz, 1986. - 100 S. Tarntitel: Pilze, Beeren, Wildgemüse / A. Kosch
          Kosch, A.
        - Kommunistische Partei Deutschlands, Deutschland, Deutsches Reich:, 1986; 86 A 1375; H. 6. Dimitrov, Georgi: Die Offensive des Faschismus und die Aufgaben der Kommunistischen Internationale im Kampf für die Einheit der Arbeiterklasse gegen den Faschismus. Für die Einheit der Arbeiterklasse gegen den Faschismus / Georgi Dimitroff. - Nachdr. der Orig.-Ausg. von 1936. - Berlin: Dietz, 1986. - 125 S. Enth.: Unser Literaturvertrieb in der Illegalität. - Tarntitel: Ratgeber für den Haus-, Schreber- und Siedler-Garten / Franz Mappes
          Dimitrov, Georgi
          Mappes, Franz
        - Kommunistische Partei Deutschlands, Deutschland, Deutsches Reich:, 1986; 86 A 1375; H. 7. Ulbricht, Walter: Über die Notwendigkeit der Einheits- und Volksfront / Walter Ulbricht. - Nachdr. der Orig.-Ausg. von 1936. - Berlin: Dietz, 1986. - 27 S. Tarntitel: Der ideale Gatte / Oscar Wilde
          Wilde, Oscar
          Einheitsfront
        - Kommunistische Partei Deutschlands, Deutschland, Deutsches Reich:, 1986; 86 A 1375; H. 8. Dimitrov, Georgi: Die jetzigen Herrscher der kapitalistischen Welt sind vorübergehende Leute - der wirkliche Herr der Welt von morgen ist das Proletariat / Georgi Dimitroff. - Nachdr. der Orig.-Ausg. von 1936. - Berlin: Dietz, 1986. - 56 S. Enth. weitere Dokumente der Kommunistischen Internationale. - Tarntitel: Rundfunkempfang störungsfrei / Erich Schwandt
          Schwandt, Erich
        - Kommunistische Partei Deutschlands, Deutschland, Deutsches Reich:, 1986; 86 A 1375; H. 9. Pieck, Wilhelm: Der neue Weg zum gemeinsamen Kampf für den Sturz der Hitlerdiktatur: Schlußwort / Wilhelm Pieck. - Nachdr. der Orig.-Ausg. von 1936. - Berlin: Dietz, 1986. - 108 S. Enth. weitere Dokumente der Brüsseler Konferenz von 1935. - Tarntitel: Philosophie
          Philosophie
        - Kommunistische Partei Deutschlands, Deutschland, Deutsches Reich:, 1986; 86 A 1375; H. 10. Florin, Wilhelm: Die komkrete Anwendung der Beschlüsse des VII. Weltkongresses der Kommunistischen Internationale. Unser Programm der Sammlung aller Hitlergegner. Wilhelm Florin. - Nachdr. der Orig.-Ausg. von 1936. - Berlin: Dietz, 1986. - 80 S. Tarntitel: Hans Narr / von B. Zwilling
          Florin, Wilhelm
          Zwilling, B.
        - Kommunistische Partei Deutschlands, Deutschland, Deutsches Reich:, 1986; 86 A 1375; H. 11. Ulbricht, Walter: Die Arbeit in der Deutschen Arbeitsfront und der Wiederaufbau der freien Gewerkschaften / Walter Ulbricht. - Nachdr. der Orig.-Ausg. von 1936. - Berlin: Dietz, 1986. - 72, 6 S. Enth.: Achtung! Der Feind hört mit! - Tarntitel: Rechenkunststücke und mathematische Scherze / von H. Bach
          Bach, H.
          Deutsche Arbeitsfront
          Gewerkschaften
        - Kommunistische Partei Deutschlands, Deutschland, Deutsches Reich:, 1986; 86 A 1375; 12. Ackermann, Anton: Der Kampf der Partei um die werktätige Jugend / Anton Ackermann. - Nachdr. der Orig.-Ausg. von 1936. - Berlin: Dietz, 1986. - 38, 6 S. Enth.: Diskussionsbeitrag von Walter Hähnel und Anh.: Achtung, Feind horcht mit! - Tarntitel: Kindermund
          Ackermann, Anton
          Hähnel, Walter
          Jugend
      - Ohls, Hans:, 1986; 95 A 167; Indexiervorschrift für die EDV-gestützte Informationsverarbeitung auf dem Gebiet der Geschichtswissenschaft / Hans Ohls. Unter Mitarb. von Gernot Bandur ...; Institut für Marxismus-Leninismus beim ZK der SED, Arbeitsgruppe Information und Dokumentation. - Überarb. Fassung. - Berlin, 1986. - 27 S.
        Datenverarbeitung
        Informationsverarbeitung
      - Partei und Jugend:, 1986; ZBG: XV 3446; Dokumente marxistisch-leninistischer Jugendpolitik / [Redaktionskollektiv: Karl-Heinz Jahnke (Leiter) ... Zentralrat der Freien Deutschen Jugend; Institut für Marxismus-Leninismus beim Zentralkomitee der SED]. - 2., überarb. und erw. Aufl. - Berlin: Dietz, 1986. - 963 S. - ISBN 3-320-00658-4
        Jahnke, Heinz
        Freie Deutsche Jugend
      - Sommer, Heinz:, 1986; 86 A 3000; Im Zeichen der Solidarität: Bibliographie von Veröffentlichungen der Internationalen Arbeiterhilfe in Deutschland 1921 - 1933 / zsgest. und eingel. von Heinz Sommer. - Berlin, 1986. - 163 S.: Ill. - (Bibliographische Beiträge zur Geschichte der Arbeiterbewegung; 1) Weitere beteiligte Körperschaften: Institut für Marxismus-Leninismus / Bibliothek
      - Zur Gewerkschaftspolitik der SED:, 1986; 86 A 943; Dokumente / [hrsg. von der Gewerkschaftshochschule "Fritz Heckert" beim Bundesvorstand des Freien Deutschen Gewerkschaftsbund in Zsarb. mit dem Institut für Marxismus-Leninismus beim ZK der SED]. - 1. Aufl. - Berlin: Verl. Tribüne, 1986. - 532 S.
    - 1987
      - Drescher, Helga:, 1987; 87 A 1860; Kommunistische Betriebs- und Branchenzeitungen in Groß-Berlin 1923 - 1933: Bibliographie / erarb. von Helga Drescher, Lothar Groll, Edeltraud Wolff. - Berlin: IML beim ZK der SED, 1987. - 90 S.: Ill. - (Bibliographische Beiträge zur Geschichte der Arbeiterbewegung; 2)
        Wolff, Edeltraud
      - Die Evangelischen Kirchen in der DDR:, 1987; BA: 35724; Handbuch / Autorenkollektiv unter d. Leitung von Olof Klohr ...Ingenieurhochschule für Seefahrt Rostock, Institut für Marxismus-Leninismus. - Rostock-Warnemünde [u.a.], 1987. - Losebl.-Ausg.
        Klohr, Olof
        DDR, Kirchen
      - Goldbeck, Dagmar:, 1987; 88 A 220; Veröffentlichungen der Roten Gewerkschaftsinternationale in Deutschland 1920 - 1933: Bibliographie / zsgest. und eingel. von Dagmar Goldbeck. - Berlin: IML beim ZK der SED, 1987. - 123 S.: Ill. - (Bibliographische Beiträge zur Geschichte der Arbeiterbewegung; 3)
      - Leonhardt, Rolf:, 1987; 87 A 1599; Zur Bündnis- und Kirchenpolitik der SED vom VIII. zum XI. Parteitag: (1971 - 1986); [Zeittafel] / [Autorenkollektiv Rolf Leonhardt (Leiter); Gudrun Niemann; Frank Ottofülling]. - Berlin: [s.n.], 1987. - 88 S. Weitere beteiligte Körperschaften: Institut für Geschichte der Deutschen Arbeiterbewegung
        Leonhardt, Rolf
        Niemann, Gudrun
        Ottofülling, Frank
        SED, Kirchenpolitik
        SED, Bündnispolitik
        SED, Parteitag XI.
        SED, Parteitag VIII.
      - Leonhardt, Rolf:, 1987; 02 A 138; Zur Bündnis- und Kirchenpolitik der SED vom VIII. zum XI. Parteitag (1971 - 1986): Zeittafel / [Autorenkollektiv: Rolf Leonhardt (Leiter); Gudrun Niemann; Frank Ottofülling]. - 2., erg. und erw. Aufl. - Berlin: [s.n.], 1987. - 88 S. Weitere beteiligte Körperschaften: Institut für Geschichte der Deutschen Arbeiterbewegung
      - Marx, Karl:, 1987-1988; 87 A 1585; Ausgewählte Werke in sechs Bänden / Karl Marx; Friedrich Engels. - 13. Aufl. - Berlin: Dietz. - ISBN 3-320-00748-3 Weitere beteiligte Körperschaften: Institut für Marxismus-Leninismus Berlin, Ost, Sozialistische Einheitspartei Deutschlands
        - Marx, Karl, 87 A 1585; Bd. 1. - 1987. - 687: Ill.
        - Marx, Karl, 87 A 1585; Bd. 2. - 1987. - 636 S.: Ill.
        - Marx, Karl, 87 A 1585; Bd. 5. - 1987. - 584 S.: Ill.
        - Marx, Karl, 87 A 1585; Bd. 6. - 1988. - 726 S.
    - 1988
      - Geschichte der Sozialistischen Einheitspartei Deutschlands:, 1988; ZBG: XV 7253; in vier Bänden / Institut für Marxismus-Leninismus beim ZK der SED. - Berlin: Dietz. - Nebent.: Geschichte der SED Bd. 1. Von den Anfängen bis 1917 / [Autoren des Bd. 1: Annelies Laschitza (Leiter) ...]. - 1988. - 849 S.: Ill.
        Laschitza, Annelies
        SED, Geschichte
      - Handbuch zur Betriebsgeschichte, 1988; 88 A 852; / hrsg. vom Institut für Marxismus-Leninismus beim ZK der SED ... [Autorenkollektiv: Heinz Moritz (Leiter) ...]. - Berlin: Dietz, 1988. - 486 S. - ISBN 3-320-00996-6
        Moritz, Heinz
      - Hiemer, Karin:, 1988; 88 A 1163; Die Novemberrevolution in Deutschland und die Gründung der KPD: Bibliographie / Karin Hiemer. - Berlin: IML beim ZK der SED, 1988. - 115 S.: Ill. - (Bibliographische Beiträge zur Geschichte der Arbeiterbewegung; 4)
        Deutschland, Novemberrevolution
      - Institut für Marxismus-Leninismus, 1988; 02 A 53; / Zentrales Parteiarchiv: Archiv- und Benutzungsordnung für das Zentrale Parteiarchiv / Institut für Marxismus-Leninismus beim ZK der SED, Zentrales Parteiarchiv. - Berlin, 1988. - 10 S.
      - Marx, Karl:, 1988-1990; 88 A 154; Ausgewählte Werke in sechs Bänden / Karl Marx; Friedrich Engels. - 14. Aufl. - Berlin: Dietz. - ISBN 3-320-00748-3 Weitere beteiligte Körperschaften: Institut für Marxismus-Leninismus Berlin, Ost, Sozialistische Einheitspartei Deutschlands
        - Marx, Karl:, 1988; 88 A 154; Bd. 1. - 1988. - 687 S.: Ill.
        - Marx, Karl:, 1988; 88 A 154; Bd. 4. - 1988. - 562 S.: Ill.
        - Marx, Karl:, 1988; 88 A 154; Bd. 5. - 1988. - 584 S.: Ill.
        - Marx, Karl:, 1990; 88 A 154; Bd. 6. - 1990. - 740 S.: Ill.
      - Kögler, Helga:, 1988; 88 A 2688; Karl Liebknecht - Rosa Luxemburg: Veröffentlichungen von und über Karl Liebknecht und Rosa Luxemburg in der DDR; Bibliographie / zsgest. von Helga Kögler. Eingeleitet von Gabriele Schumacher. Institut für Marxismus-Leninismus beim ZK der SED, Bibliothek. - Berlin, 1988. - 145 S.: Ill. - (Bibliographische Beiträge zur Geschichte der Arbeiterbewegung; 5)
      - Kostbare Bücher und Dokumente aus der Bibliothek und dem Zentralen Parteiarchiv des Instituts für Marxismus-Leninismus beim ZK der SED:, 1988; 89 A 346; Ausstellung; 15. Febr. bis 19. März 1989, Museum für Deutsche Geschichte, Berlin / [Red.: ... Jürgen Stroech ...]. - Berlin, 1988. - 24 S.: Ill. Nebent.: Bibliothek und Zentrales Parteiarchiv des Instituts für Marxismus-Leninismus beim ZK der SED stellen sich vor. - Aus dem reichhaltigen Fundus werden in der Ausstellung 800 orig. Dokumente, Briefe, Ms., Flugbl., Plakate, Fotos, Erstausg., Zeitungen, Zeitschriften sowie Tarnschr. aus 150 Jahren Geschichte der deutschen Arbeiterbewegung gezeigt
        Stroech, Jürgen
    - 1989
      - Gast, Irina:, 1989; 90 A 51; Der Kongreß-Verlag 1948 - 1962: Bibliographie / erarb. und eingel. von Irina Gast. - Berlin: IML beim ZK der SED, 1989. - 99 S.: Ill. - (Bibliographische Beiträge zur Geschichte der Arbeiterbewegung; 6)
      - Menger, Anne:, 1989; 90 A 50; August Bebel: Veröffentlichungen von und über August Bebel in der DDR; Bibliographie / erarb. u. eingel. von Anne Menger. - Berlin, 1989. - 92 S.: Ill. - (Bibliographische Beiträge zur Geschichte der Arbeiterbewegung; 7)
      - Der Reichstagsbrandprozeß und Georgi Dimitroff, 1989; 82 B 410; / Institut für Marxismus-Leninismus beim ZK der SED ... An der Zsstellung waren beteiligt: H. Bernhard. - Berlin: Dietz Verl. Weitere beteiligte Körperschaften: Institut Marksizma-Leninizma Bd. 1. Dokumente: 27. Februar - 20. September 1933. - 1982. - 21, 633 S.: Ill. Bd. 2. Dokumente: 21. September bis 23. Dezember 1933. - 1989. - 970 S.: Ill.
      - Geschichte der Sozialistischen Einheitspartei Deutschlands, 1989; 90 B 55; / Institut für Marxismus-Leninismus beim ZK der SED. - 2. Aufl. - Berlin: Dietz. - Nebent.: Geschichte der SED. - ISBN 3-320-00927-3 Bd. 1. Von den Anfängen bis 1917 / [Autoren des Bd. 1: Annelies Laschitza (Leiter) ...]. - 1989. - 1*, 849 S.: zahlr. Ill., Tab., Kt.
      - Luxemburg, Rosa:, 1989; 89 B 176; Herzlichst Ihre Rosa: ausgewählte Briefe; mit 16 Farb- und 39 Schwarzweißabbildungen, davon 14 Farbreproduktionen aus dem Herbarium Rosa Luxemburgs / hrsg. von Annelies Laschitza ... [IML beim ZK der SED]. - Berlin: Dietz Verl, 1989. - 557 S. - ISBN 3-320-01304-1
  - Dissertationen
    - Albert, Helga:, 1977; 78 C 179; Gustav Sobottka: Lebensbild eines Kommunisten, Bergarbeiters und Staatsfunktionärs / Helga Albert. - 1977. - 404 Bl. - Hauptwerk. - [Berlin], IML beim ZK d. SED, Diss., 1977 Thesen. - 1977. - 13 Bl. [Anlagen]. - 1977. - Getr. Zählung.
      Albert, Helga
      Sobottka, Gustav
    - Becker, Ingeborg:, 1977; IPM 1084; Die Vertiefung der Zusammenarbeit zwischen der Sozialistischen Einheitspartei Deutschlands und der Kommunistischen Partei der Sowjetunion auf ideologischem Gebiet in der zweiten Hälfte der sechziger Jahre. - 1977. - III, 312 Bl. - Berlin, IML beim ZK d. SED, Diss., 1977 Thesen. - 1977. - 18 Bl.
      Becker, Ingeborg
      KPdSU, Außenpolitik
      SED, Ideologie
      SED, Außenpolitik
      KPdSU, Ideologie
    - Becker, Petra:, 1987; 87 C 190; Das Ringen der KPD um eine realistische Analyse der Klassenkampfbedingungen und um die Weiterentwicklung ihrer politischen Orientierung während der Zeit des Übergangs von der bürgerlichen Weimarer Republik zur faschistischen Diktatur und in den ersten Monaten der faschistischen Herrschaft / Petra Becker. - 1987. - 155, 47 Bl. - Berlin, Inst. für Marxismus-Leninismus beim ZK d. SED, Diss., 1987 Thesen. - 1987. - 16 Bl.
      Becker, Petra
      Weimarer Republik
    - Benser, Günter:, 1964; AFG: Diss 283; Probleme der Strategie und Taktik der marxistischen deutschen Arbeiterpartei in der Periode der antifaschistisch-demokratischen Umwälzung (1945 - 1949) / Günter Benser. - 1964. - XIII, 237 Bl. - Berlin, Inst. für Marxismus-Leninismus beim ZK der SED, Diss., 1964 Thesen. - 16 Bl. [Hauptbd.]. - XIII, 237 Bl.
      Umwälzung. antifaschistisch-demokratische
    - Beyer, Marie-Anetta:, 1987; 87 C 439; Die Sozialpolitik der KPD zwischen ihrem 7. und 8. Parteitag: (Sommer 1921 bis Dez. 1922) / Marie-Anetta Beyer. - 1987. - XIV, 197, 70 Bl. - Berlin, Inst. für Marxismus-Leninismus beim ZK d. SED, Diss. A, 1987 Thesen. - 1987. - 20 Bl.
      Beyer, Marie-Anetta
      KPD, Sozialpolitik
      KPD, Parteitag 7.
      KPD, Parteitag 8.
    - Bieß, Marita:, 1985; 86 C 112; Die politisch-ideologische Zusammenarbeit zwischen der Sozialistischen Einheitspartei Deutschlands und der Kommunistischen Partei Kubas in den siebziger Jahren / Marita Bieß. - 1985. - 299, 18 Bl. Enth.: Thesen Berlin, Institut für Marxismus-Leninismus beim ZK d. SED, Diss. A, 1985
      Kuba
      Bieß, Marita
      KP Kuba
    - Dietrich, Gerd:, 1976; 93 C 26; Auswertung, Einfluß und Rolle volksdemokratischer Erfahrungen in der Politik der SED: (1947 bis 1949) / Gerd Dietrich. - 1976. - XXII, 201 Bl. - Berlin, Institut für Marxismus-Leninismus beim ZK der SED, Diss. A, 1976
      Dietrich, Gerd
      SED, Politik
    - Dietrich, Gerd:, 1987; 87 C 431; Grundfragen der Kulturpolitik der SED: 1947 - 1949 / Gerd Dietrich. - 1987. - XIV, 222 Bl. - Berlin, Inst. für Marxismus-Leninismus beim ZK d. SED, Diss. B, 1987 Thesen. - 1987. - 12 Bl.
      SED, Kulturpolitik
    - Dietrich, Gerd:, 1978; IPM 1305; Zur Rolle der volksdemokratischen Länder und der Erfahrungen der Bruderparteien in der politisch-ideologischen Arbeit der SED 1947 - 1949 / Gerd Dietrich. - 1978. - Berlin, IML beim ZK d. SED, Diss., 1978 Thesen. - 1978. - 17 Bl. [Hauptbd.]. - XIII, 191, 20 Bl.
      SED, politisch-ideologische Arbeit
    - Dlubek, Rolf:, 1981; 81 C 99; Marx und Engels über Sozialismus und Kommunismus: Beiträge zur Geschichte der marxistischen Lehre von der kommunistischen Umgestaltung der Gesellschaft / Rolf Dlubek. - 1981. - VI, 389 Bl. - Berlin, IML beim ZK d. SED, Diss., 1981 Thesen. Die Entwicklung der Grundlagen der Lehre vom sozialismus im Schaffen von Karl Marx und Friedrich Engels 1848 - 1895. - 1981. - 44 Bl.
    - Donner, Ingrid:, 1980; 80 C 182; Karl Marx und der Kölner Kommunistenprozeß 1852. - 1980. Berlin, Inst. für Marxismus-Leninismus beim ZK der SED, Diss. A, 1980 [1]. - 1980. - Getr. Zählung. [2]. - 1980. - 161, 74 S. Thesen. - 1980. - 19 S.
      Donner, Ingrid
    - Gabert, Josef:, 1989; IPM 2255; Die Entstehung der Kampfgruppen und ihre Entwicklung bis zum Sommer 1961 zu einem schlagkräftigen bewaffneten Instrument der Arbeiterklasse der DDR / Josef Gabert. - 1989. - VII, 190 Bl.: Anl. - Berlin, Inst. für Marxismus-Leninismus beim ZK d. SED, Diss. B, 1989 Thesen. - 1989. - 19 S.
      Gabert, Josef
      DDR, Kampfgruppen
    - Gäbler, Klaus:, 1978; 78 C 316; Philosophie, Arbeiterklasse und Revolution: eine Studie über den Beginn der theoretischen Begründung des Wechselverhältnisses von dialektisch-materialistischer Philosophie, revolutionärem Proletariat und sozialistischer Revolution in den ersten Schriften von Karl Marx (1836 - 1844) / Klaus Gäbler. - 1978. - IV, 289 Bl. - Berlin, IML beim ZK d. SED, Diss., 1978 Thesen. - 1978. - 23 Bl.
      Gäbler, Klaus
      Revolution
      Proletariat
    - Grau, Roland:, 1989; IPM 2276; Aufgaben und Funktion der Kampfgruppen der Arbeiterklasse der DDR beim umfassenden Aufbau des Sozialismus in den Jahren 1961 bis 1970 / Roland Grau. - 1989. - 127, 38 S. - Berlin, Inst. für Marxismus-Leninismus beim ZK d. SED, Diss. B, 1989 Thesen. - 1989. - 14 S.
      Grau, Roland
      DDR, Sozialismus
    - Grau, Roland:, 1973; IPM 723; Grundfragen der Entwicklung der Organisationspolitik der KPD bis August 1921 unter besonderer Berücksichtigung der Hilfe W. I. Lenins und der Kommunistischen Internationale bei der Durchsetzung leninistischer Organisationsprinzipien / Roland Grau. - 1973. - XI, 262, 19 Bl. Enth.: Thesen Berlin, Institut für Marxismus-Leninismus beim ZK der SED, Diss., 1973
      KPD, Organisationspolitik
    - Hädicke, Karl-Heinz:, 1974; IPM 767; Der Parteiverlag der Kommunistischen Partei Deutschlands und der Verlag der Kommunistischen Internationale in Deutschland von 1919 bis 1923: mit einer Bibliographie und einem Dokumentenanhang / vorgelegt von: Karl-Heinz Hädicke. - Berlin, Institut für Marxismus-Leninismus beim ZK der SED, Diss., 1974 Bd. 1, [1]. - 1974. - III, 208 Bl. Bd. 1, [2]. - 1974. - Bl. 209 - 392. Bd. 2. Bibliographie: zentrale Parteiliteratur der Kommunistischen Partei Deutschlands, Veröffentlichungen des Verlages der Kommunistischen Internationale in Deutschland, deutschsprachige Veröffentlichungen des Verlages der Kommunistischen Internationale, Petrograd - Moskau; 1919 bis 1923. - 1974. - XIV, 217 Bl. Reg. Bibliographie: alphabetisches Verzeichnis der Autoren, Sachtitel, Herausgeber, Illustratoren, Verlage, Serien und Sachregister. - 1974. - 25 Bl. Thesen. - 1974. - 22 Bl.
      Petrograd
      Moskau
      Hädicke, Karl-Heinz
      KPD, Parteiverlag
      KPD, Parteiliteratur
    - Hansel, Detlef:, 1987; 88 A 71; Die Haltung in der Sozialistischen Internationale (SI) zur Remilitarisierung der BRD in der ersten Hälfte der 50er Jahre / Detlef Hansel. - 1987. - IX, 200 S. - Berlin, Inst. für Marxismus-Leninismus beim ZK d. SED, Diss. A, 1987 Thesen. - 1987. - 16 Bl.
      Hansel, Detlef
      Internationale, Sozialistische
    - Henicke, Hartmut:, 1985; 86 C 59; Der Kampf der Stuttgarter Linken gegen die opportunistische Zersetzung der deutschen Sozialdemokratie in den Jahren 1910 bis 1914 / Hartmut Henicke. - 1985. - 273 Bl. - Berlin, Institut für Marxismus-Leninismus beim ZK d. SED, Diss. A, 1985
      Stuttgart
      Henicke, Hartmut